MAXIMO JUNIOR APAZA CHIRHUANA

Lima, Perú | +51928644700 | maximopeoficiales@gmail.com | Sitio Web | Linkedin | Github

DESARROLLADOR FULL STACK JAVASCRIPT

Soy un joven apasionado de la tecnología con **más 5 de años de experiencia**, me fascina la programacion y la informatica **desde los 16 años**. Me encanta investigar sobre tecnologias nevus como lenguajes de programacion en tendencia, patrones de diseño que me ayuden a solucionar una problematica en mi aplicación.

Me gusta compartir mis conocimientos enseñando a lo demas, ya sea a compañeros de trabajo o amigos de esa manera uno repasa indirectamente.

Lenguajes de Programación: Typescript, JavaScript, Java, PHP

Frontend: HTML, CSS, JavaScript, React JS, React Native, Angular, Redux, Tailwind CSS, Bootstrap, Sass, Vite, Material UI, Skeleton Backend: Node.js, Express.js, Nest.js, Next JS, Sequelize, JWT, Jest, Prisma, Swagger, TypeORM, Mongoose, Sequelize, Twilio JS,

WhatsApp JS, Axios, Cheerio, Puppeteer, Kafka Base de datos: MySQL, PostgreSQL, MongoDB, Redis

AWS: S3, Lambda, EC2, API Gateway, DynamoDB, CloudFront, ElastiCache, CodeCommit

Metodología Ágil: SCRUM, Kanban

Herramientas: Git, Docker, Docker Compose, Kubernetes, SonarQube, SonarCloud, CI/CD, Jira, Notion, Trello

SO: Windows, Linux

EXPERIENCIA

Desarrollador Backend Sr | CSTI CORP - CULQI

Enero 2023 - Actual

- Diseñé servicios web, microservicios, APIs REST, librerías y funciones Lambda, siempre utilizando los servicios en la nube de AWS, y trabajé con una arquitectura limpia y escalable. Participé en el equipo Gateway POS de la aplicación Culqi, la cual se utiliza para realizar pagos digitales a Pymes a nivel nacional. Puedes encontrar más información sobre la aplicación en el siguiente enlace: Culqi
- Utilicé fuertes habilidades analíticas y de resolución de problemas para desarrollar soluciones efectivas para situaciones desafiantes.
- Participe en proyectos de equipo, demostrando capacidad para trabajar de manera colaborativa y efectiva.
- Apliqué técnicas efectivas de gestión del tiempo para cumplir con plazos ajustados.
- Aprendí y me adapté rápidamente a nuevas tecnologías y aplicaciones de software.

Desarrollador Full Stack | RIPLEY PERÚ

Febrero 2021 - Enero 2023

- Automatizé el flujo de activación de gift cards para mejorar la velocidad de su uso, optimizando la experiencia del usuario.
- Colaboré en la aplicación DvuelveR, gestionando devoluciones vía web de productos de marketplace y Ripley, y mejoré los servicios web para aumentar su efectividad y rapidez para el usuario final.
- Contribuí en la implementación de la gift card como medio de pago, ampliando su usabilidad y generando un aumento en las ventas.
- Participé en proyectos nacionales como RipleyPago, TrakingSeller, Giftcard Virtuales y DvuelveR, centrados en la post-venta y venta digital.
- Desarrollé APIs, microservicios, CronJobs, aplicaciones web de una sola página (SPA) y aplicaciones móviles para ampliar la funcionalidad digital.
- Me encargué de capacitar y guiar a los desarrolladores junior para que se adaptaran rápidamente a sus proyectos asignados.
- Enseñé NestJS a los desarrolladores para implementar una nueva arquitectura en la empresa.
- Participé parcialmente en la revisión de las pruebas técnicas de los postulantes antes de integrarme al equipo de desarrollo.
- Adquirí un amplio conocimiento en la implementación de servicios web escalables.
- Desarrollé sólidas habilidades de comunicación y organización mediante la colaboración en proyectos grupales.

Desarrollador Full Stack | MDP CONSULTING S.A.C

Septiembre 2020 - Febrero 2021

- Durante mi experiencia profesional, he liderado el desarrollo de APIs con documentación en Swagger, motores y microservicios utilizando Node.js con TypeScript. Asimismo, poseo una sólida trayectoria en el desarrollo de aplicaciones web frontend utilizando React.js y React Native, ambos con TypeScript, para la creación de soluciones móviles, siempre siguiendo los principios de arquitectura limpia.
- Mi contribución al cliente Ripley fue especialmente notable, donde pude demostrar tanto mis habilidades técnicas como mi capacidad para agregar valor tangible a sus proyectos. Este compromiso y desempeño excepcional me brindaron la oportunidad de ser contratado directamente por su empresa, consolidando mi reputación como un profesional altamente competente y orientado a resultados.

Programador Freelancer | CF Agencia Digital | Colombia

Enero 2020 - Septiembre 2020

Estuve como freelance con un cliente colombiano desarrollando proyectos con PHP y JavaScript, solucionando problemas y creando plugins en **WordPress**, tales como:

- Plugin Cotizador de tasas de interés.
- Plugin Customizaciones en WooCommerce.
- Plugin Sistema de reclamos con envío de correos con el framework Antonella.
- Solución de bugs en WordPress.

Desarrollador Full Stack | PUNKU HR

Septiembre 2019 - Septiembre 2020

- Implementé servicios web SOAP REST para el control de stock, órdenes y presupuestos para Maxco y Precor, realizando integraciones incluso con IZIPAY.
- Desarrollé un sistema de reclamos para reducir quejas y mejorar el feedback en la empresa Precor.
- Desarrollé diferentes tiendas virtuales en Wordpress en la epoca del COVID con el fin de mejorar las ventas a las pequeñas empresas de comida
- Reduje robos de hielo y perdida de dinero con la aplicación de control de stock de hielo en la época del COVID
- Desarrollé una aplicación web de encuestas para calificar los productos de Alicorp.
- Demostré sólidas habilidades organizativas y de gestión del tiempo al manejar múltiples proyectos.
- Fui hábil para trabajar de forma independiente y colaborativa en un ambiente de equipo.
- Resolví problemas, mejoré operaciones y brindé un servicio excepcional.

• Enseñe herramientas TIC a los jovenes con mejor conducta en el Centro Juvenil de Diagnóstico y Rehabilitación de Lima. Este trabajo fue un voluntaria que me enseño mucho. Hay personas que despues de tener una mala vida quieren reivindicarse para al momento de salir tener un mejor Futuro

HABILIDADES

- Autodidacta
- Trabajo en Equipo
- Responsabilidad
- Honestidad
- Análisis de Problemas
- Comprensión de Código Ajeno

- Pasión Proactiva
- Planificación de proyectos
- Organización y Gestión del Tiempo
- Comunicación Efectiva
- Pensamiento crítico

EDUCACIÓN

Computación e Informática | IDAT

Agosto 2018 - Enero 2021

- Culminé con honores en décimo superior, destacándome como uno de los mejores alumnos de mi carrera
- Tienda Virtual Pamys, un proyecto web en el que participé, se presentó en todas las exposiciones del IDAT como uno de los mejores proyectos, donde recibimos un buen feedback de gerentes de empresas de todo el Perú.

LOGROS

- Logré automatizar todo el proceso de activación de tarjetas de regalo para las tareas de BackOffice.
- Me encargue de todo el despliegue de varias aplicaciones de principio a fin
- Implementé el uso de tarjetas de regalo virtuales y físicas como medio de pago en caja y en Ripley Web.
- Reduje los robos de hielo para las vacunas durante la pandemia de COVID-19.
- Realicé un cambio en la arquitectura de Ripley implementando clean code, TypeScript y Nest.js.
- · Lideré y orienté a programadores junior para mejorar sus conocimientos y adaptarse a diferentes proyectos de la empresa.

PROYECTOS

- Gateway POS para Culqi (Node JS): Participe en el desarrollo de un API Gateway con el proposito de ser usado para manejar las transacciones por la app SuperApp este siendo un POS que se encarga de realizar pagos digitales a nivel Perú.
- Dvuelve R y Traking Seller (Node JS, React Native, React Js): Desarrollé APIs, paginas SPA, modificaciones en aplicaciones moviles en los proyectos de seguimiento y devolución de productos para Ripley.
- RipleyPago App (React Native): Aplicación móvil para realizar compras en tiendas Ripley.
- Generación Automática de GiftCards (Node JS): Componente para generar GiftCards automáticamente.
- Generador Automático de SQL (Node JS): Componente que generaba scripts SQL con el fin de automatizar el reenvío forzoso de giftcardd, asi como el envio de correos a demanda solo con el ticket de la orden.
- Giftcards Virtuales y Físicas (Node JS): Componente para utilizar Giftcards como medio de pago en la plataforma web de Ripley.
- Reenvío de Giftcards (Node JS): Componente para reenviar Giftcards por correo electrónico en caso de fallos en la entrega.
- Aplicación de Reclamos (Wordpress, Php): Sistema de reclamos con envío de correos electrónicos en Wordpress.
- Cotizador de prestamos bancarios en colombia (React Js, Wordpress): Aplicación que simulaba un prestamo segun número de cuotas dado como resultado el dinero estimado a pagar en determinado tiempo
- Aplicaciones con Websockets (Node JS): Aplicaciones con comunicación en tiempo real, incluyendo chats y gráficos dinámicos.
- Extensión para VSCODE: Desarrollé de una extensión para Visual Studio Code que permite compartir proyectos HTML, CSS y JS con autorecarga con la finalidad de generar un link para compartir al público.
- Tiendas Virtuales Maxco y Precor (PHP, WEBSERVICES SOAP, REST): Tiendas virtuales utilizando Wordpress y servicios web SOAP para integración con ERP SAP.
- Bot generador de Memes para WhatsApp (Node JS): Bot que genera memes para WhatsApp utilizando comandos tipo Discord, implementado en Node.is.
- API Pública de Eventos de Joinnus (Nest JS): API pública con documentación automática que obtiene información de eventos a través de la web oficial de Joinnus.
- CronJob extractor de noticias de RPP (Node JS): Aplicacion webscrapping que obtenia cada 1h las ultimas noticias del sitio web de RPP
- Calculadoras de Materiales para Maxco y Precor (Javascript): Calculadoras de materiales estas podrian calcular las cantidades de material necesario segun la necesidad
- The Beatles SPA Vanilla (Javascript): Página única (SPA) sobre The Beatles sin utilizar frameworks, consumiendo APIs relacionadas.
- Plugins para Wordpress Woocommerce (PHP, Javascript): Plugins para mejorar funcionalidades en sitios web construidos en Wordpress y Woocommerce.
- Aplicación de Mensajes de Texto (Twilio, Node JS, MongoDB): Aplicación que envía mensajes de texto utilizando Twilio, implementado en Node.js con base de datos MongoDB.
- Aplicaciones de Consola (Node JS): Aplicaciones de consola para consultas de clima, gestión de tareas y consultas a bases de datos SOLite, desarrolladas en Node.js.
- Tengo más de 200 proyectos en mi cuenta GITHUB algunos documentados y otros son privados.

REFERENCIAS